【裁判字號】    89,易,2100
【裁判日期】    890818
【裁判案由】    家庭暴力防治法等
【裁判全文】
臺灣高雄地方法院刑事判決                        八十九年度易字第二一號
    公  訴  人  臺灣高雄地方法院檢察署檢察官
    被      告  甲○○
右列被告因家庭暴力防制法案件，經檢察官提起公訴（八十九年度偵字第七五一０號
、第七六五二號），本院判決如左：
    主  文
甲○○違反法院依家庭暴力防治法第十三條所為禁止實施家庭暴力行為之裁定，累犯
，處拘役伍拾日，如易科罰金，以參佰元折算壹日。
    事  實
一、甲○○於民國八十八年六月間因過失傷害案件，經台灣高雄地方法院判處有期徒
    刑三月確定，於同年十一月二十四日執行完畢，仍不知悔改。甲○○與丙○○原
    係夫妻，係家庭暴力防治法第三條所稱之家庭成員，二人平日感情不睦，甲○○
    明知丙○○前向法院申請民事保護令，經本院於八十九年三月二十一日以八十九
    年度暫家護字第八十號民事暫時保護令裁定其不得對丙○○實施身體或精神上不
    法侵害在案，竟於八十九年三月二十九日二十時三十分許，在高雄市○鎮區○○
    街二十九號，以家中洋蔥丟擲丙○○。
二、案經高雄市政府警察局前鎮分局報告台灣高雄地方法院檢察署檢察官偵查起訴。
    理  由
一、訊據被告甲○○矢口否認有以洋蔥丟擲被害人丙○○之犯行，辯稱是洋蔥從袋中
    掉落在地云云。惟查，右揭事實業據被害人丙○○指訴甚詳，且被告於偵查中並
    曾供認：「（問：你在三月二十九日晚上是否以洋蔥丟你太太？）有。因她早上
    罵我垃圾」（見偵卷八十九年三月三十日訊問筆錄），並經證人即前往現場處理
    之員警乙○○到庭結證：「（問：八十九年三月二十九日是否至民壽街二十九號
    處理被告與其太太之爭吵？）有，被告有喝酒並大聲咆哮」、「（問：在現場有
    無發現洋蔥？）有，從事發現場撿拾四顆洋蔥回派出所拍照」等語（見本院八十
    九年七月七日訊問筆錄）屬實，並有照片二紙在卷可參，被告犯行洵足認定，其
    於審理中改稱未以洋蔥丟擲被害人云云，顯係事後卸責之詞，不足採信。是本件
    事證明確，應依法論科。
二、核被告所為，係犯家庭暴力防治法第五十條第一款之違反保護令罪。爰審酌被告
    犯罪之動機、目的、手段、品行、智識程度、所生危害及犯罪後之態度等一切情
    狀，量處如主文所示之刑，並諭知易科罰金之折算標準，以資懲儆。
三、公訴意旨另以：被告甲○○於八十九年四月一日凌晨一時三十分許酒後返家與其
    妻發生言語衝突，揚言恐嚇要殺死被害人丙○○，因認被告涉犯刑法第三百零五
    條之恐嚇危害安全罪嫌等情。惟按犯罪事實應依證據證據認定之，無證據不得推
    定其犯罪事實，刑事訴訟法第一百五十四條定有明文。又事實之認定，應憑證據
    ，如未能發現相當證據，或證據不足以證明，自不能以推測或擬制之方法，為裁
    判基礎（最高法院四十年台上字第八六號判例參照）；而告訴人之告訴，係以使
    被告受刑事訴追為目的，是其陳述是否與事實相符，仍應調查其他證據以資審認
    （最高法院五十二年台上字第一三００號判例參照），易言之，即藉由補強證據
    之存在，以增強或擔保告訴人陳述之證明力（最高法院八十七年度台上字第二一
    七六號判決要旨參照）。訊據被告甲○○矢口否認有何恐嚇被害人丙○○之犯行
    ，經查，此部分除被害人之指訴外，並無積極證據證明被告有何恐嚇犯行，公訴
    人以被害人係被告之妻，斷無憑空誣陷之理等情而認被告此部分涉有恐嚇危害安
    全罪尚乏依據，此外復查無其他證據證明被告確有公訴人所指之犯行，惟公訴意
    旨任此部分與前揭論罪科刑之違反保護令罪間有方法結果之牽連犯關係，為裁判
    上一罪，爰不另為無罪之諭知。
三、移送併辦意旨（八十九年度偵字第七九二八號））另以：被告甲○○於八十九年
    三月十四日在高雄市○鎮區○○街二十九號家中因細故以手及椅子毆打被害人丙
    ○○，致其受有頭、臉部及四肢挫傷等傷害，認係犯傷害罪，而與本件家庭暴力
    罪犯行有連續犯關係，屬裁判上一罪而移送併案審判等情。惟按連續犯之成立，
    必須行為人主觀上基於概括犯意，連續數行為而犯同一罪名時，始能成立，若所
    為數行為係犯不同構成要件之罪名者，即與連續犯之要件不合。經查，移送併案
    審理部分，所犯係刑法第二百七十七條第一項之傷害罪嫌，與本件論罪科刑部分
    係犯家庭暴力防治法第五十條第一款之違反保護令罪，二者之罪名與構成要件均
    不相同，是本件尚難認移送併辦之傷害犯行與本件論罪科刑部分有何連續犯關係
    。檢察官移送本院併案審理部分，與前開論罪科刑部分，既無連續犯關係，非屬
    裁判上一罪，其未經起訴，本院自無從予以審判，應將該部分卷宗檢還檢察官，
    由檢察官另行偵查辦理，併此敘明。
據上論斷，應依刑事訴訟法第二百九十九條第一項前段、家庭暴力防治法第五十條第
一款，刑法第十一條、第四十一條、罰金罰鍰提高標準條例第二條，判決如主文。
中      華      民      國    八十九    年      八      月    十  八    日
                                      臺灣高雄地方法院刑事第三庭
                                        審判長法  官  宋  明  中
                                              法  官  古  振  暉
                                              法  官  葉  啟  洲
右正本證明與原本無異。
如不服本判決，應於判決送達後十日內，向本院提出上訴狀。
                                              書記官  盧  雅  婷
中      華      民      國    八十九    年      八      月    十  八    日
附錄本判決之論罪法條：
家庭暴力防治法第五十條第一款
違反法院依第十三條、第十五條所為之下列裁定者，為本法所稱之違反保護令罪，處
三年以下有期徒刑、拘役或科或併科新臺幣十萬元以下罰金。
一、禁止實施家庭暴力行為。


司法院資訊處製作；財團法人民間司法改革基金會備份。
